【裁判字號】    95,聲,509
【裁判日期】    950630
【裁判案由】    返還提存物
【裁判全文】
臺灣臺中地方法院民事裁定               95年度聲字第509號
聲  請  人  合作金庫銀行股份有限公司
法定代理人  己○○
代  理  人  丁○○
相  對  人  戊○○
            丙○○
            乙○○○
            甲○○
上列聲請人聲請返還提存物事件，本院裁定如下：
    主      文
本院92年度存字第2058號提存事件聲請人所提存面額新臺幣壹仟
伍佰萬元之有價證券（名稱種類數量均如上開提存書所載），准
予返還。
聲請程序費用由相對人負擔。
    理      由
一、按應供擔保之原因消滅者；及訴訟終結後，供擔保人證明已
    定二十日以上之期間，催告受擔保利益人行使權利而未行使
    ，或法院依供擔保人之聲請，通知受擔保利益人於一定期間
    內行使權利並向法院為行使權利之證明而未證明者，法院應
    依供擔保人之聲請，以裁定命返還其提存物，民事訴訟法第
    104條第1項第1款、第3款定有明文。前開規定，於其他依法
    令供訴訟上之擔保者準用之，為同法第106條所明定。
二、本件聲請意旨略謂：聲請人前遵臺灣臺中地方法院87年度裁
    全字第3579號民事裁定擔保假扣押，曾提存面額新臺幣（下
    同）1,500萬元之中央政府建設公債90年度甲類第四期債票
    ，嗣經聲請變換提存物，復以臺灣臺中地方法院92年度存字
    第2058號提存事件，提存面額1,500萬元之中央政府建設公
    債90年度甲類第六期債票，並經以87年度執全字第2394號對
    相對人財產為假扣押執行。嗣相對人戊○○聲請撤銷上開假
    扣押之聲請並經確定，聲請人亦撤回上開假扣押執行之聲請
    ，且於民國93年3月3日以存證信函送達且催告受擔保利益人
    即相對人等應於函到21日內行使權利，除相對人戊○○主張
    其財產因遭上開假扣押受有損害，致聲請人前曾聲請返還提
    存物事件遭臺灣臺中地方法院93年度聲字第844號裁定駁回
    外，其餘相對人迄今仍未行使權利。今因相對人戊○○主張
    其財產因遭上開假扣押執行受有損害而起訴請求聲請人損害
    賠償事件，業經臺灣臺中地方法院93年度訴字第860號民事
    判決敗訴確定在案，爰聲請返還上開提存之擔保金等語。
三、聲請人主張之事實，業據其提出本院92年度存字第2058號提
    存書、臺灣銀行臺中分行國庫保管品經收通知書、郵局存證
    信函、掛號郵件收件回執、本院93年度聲字第844號民事裁
    定、本院93年度訴字第860號民事判決及確定證明書（以上
    均為影本）為證，復經本院調取前述提存卷宗及本院87年度
    執全字第2394號執行卷宗查明無誤，且本院查無相對人丙○
    ○、乙○○○、甲○○行使權利之資料，有查詢簡覆表五份
    在卷可憑，自可信為真正。從而聲請人聲請返還提存之擔保
    金，核與上開規定相符，應予准許。
四、依民事訴訟法第95條、第78條、第85條第1項前段，裁定如
    主文。
中    華    民    國    95    年    6     月    30    日
                  民事第一庭  法  官  游文科
正本係照原本作成。
如對本裁定不服，應於裁定送達後10日內向本院提出抗告狀（須
附繕本），並繳納抗告裁判費新臺幣1,000元。
中    華    民    國    95    年    6     月    30    日
                              書記官


司法院資訊處製作；財團法人民間司法改革基金會備份。
